# 求助陈版主：存货跌价准备计提

提问人：878913466 时间：2023-02-14 22:34:09
公司从事大宗商品A产品销售，存在活跃的市场，市场按周定期公布市场价格，受受市场供需关系及寡头企业垄断的影响，自 12 月初以来，A产品销售价格一路下滑，至次年 1 月中旬跌至低点，累计跌幅达50%，自 1 月中下旬起，市场价格迅速回暖，自最低点涨幅约60%， 2 月上旬价格回升至 12 月初的85%。公司在 12 月 31 日的资产负债表日考虑计提存货跌价准备，但鉴于市场价格波动大，在手订单无法覆盖，预测可变现净值预计A产品的市场售价应如何考虑：第一种观点：A产品市场价格活跃，参照次年第一周的公布的市场价格；第二种观点：参考次年一月份公司实际销售价格；第三种观点：判断公司的存货周转率，参考周转天数内的公司实际销售价格；第四种观点：参考预计的存货周转天数内市场公布的公允价值的平均市场价格（按周公布）。请教陈版主：遇到资产负债表日市场价格波动大的情况下，存货可变现净值确认时产品市场售价如何确定？

回答人：chenyiwei
理论上应当是第四种观点最合理（第四种观点：参考预计的存货周转天数内市场公布的公允价值的平均市场价格（按周公布）），当然操作起来可能也是最复杂的。
关于对存货估计可变现净值时如何考虑资产负债表日后售价变动影响的问题，同样是如何区分资产负债表日后调整事项和非调整事项的问题。大宗商品有活跃市场，其价格有一定的可预测性，因此应当采用基于资产负债表日这一特定时点可获得的信息，对预计销售周期内市场价格走势的合理预测，该预测不应纳入资产负债表日尚不存在、在资产负债表日后新出现的重大偶发、突发事件的影响。但对于资产负债表日基于当时可获得的信息即可合理预见到的变化，应当纳入。